【裁判字號】    89,自,344
【裁判日期】    890717
【裁判案由】    偽造有價證券等
【裁判全文】
臺灣臺中地方法院刑事判決                          八十九年度自字第三四四號
    自  訴  人  乙○○
    被      告  甲○○
右列被告因偽造有價證券等案件，經自訴人提起自訴，本院判決如左：
    主      文
甲○○無罪。
    理      由
一、自訴意旨略以：自訴人乙○○於民國八十九年一月間委託被告甲○○辦理銀行貸
    款事務，在未辦成貸款時，卻於八十九年三月六日接到信用卡聯合中心通知其卡
    號，經連絡信用卡中心查詢始得知被告甲○○自行簽名辦理申請，並自行將洪國
    讚列為緊急連絡人而偽簽洪國讚之署押，經洪國讚連絡被告甲○○已承認偽造，
    故要求被告書立切結書，即被告甲○○爾後在外之一切行為與自訴人乙○○無關
    ，經自訴人乙○○向被告甲○○催討刷卡金額四萬三千四百二十七元付帳，僅收
    到七千元，餘額被告甲○○則置之不理，因認被告甲○○涉有偽造有價證券罪、
    偽造私文書罪及詐欺罪嫌云云。
二、按犯罪事實應依證據認定之，無證據不得推定其犯罪事實，又不能證明被告犯罪
    者，應為無罪判決之諭知，刑事訴訟法第一百五十四條、第三百零一條第一項定
    有明文。又認定不利於被告之證據須依積極證據，苟積極證據不足為不利於被告
    事實之認定時，即應為有利被告之認定，更不必有何有利之證據，最高法院三十
    年上字第八一六號判例可資參照。
三、自訴人乙○○認被告甲○○涉有偽造有價證券罪、偽造私文書罪及詐欺罪行，無
    非以被告係未經其同意即向銀行申領信用卡，並刷卡消費且不付帳為其論據。訊
    據被告甲○○堅決否認右揭犯行，辯稱：其有經乙○○授權申請及使用系爭信用
    卡，且有將消費帳款繳清等語。經查：系爭信用卡係經由聯邦商業銀行所製發，
    本難認係偽造者，且信用卡本身僅係信用之表徵，應非有價證券。又依系爭信用
    卡之申請資料所示，係以自訴人之名義為申請人，被告為緊急聯絡人，所載之資
    料均屬真實，此有聯邦商業銀行八十九年五月十二日八十九聯卡字第Ｏ八二號函
    附申請資料在卷可稽，衡諸情理，倘若被告自始即有意冒用自訴人名義申領信用
    卡，應無將自己資料顯示於申請表上，況發卡銀行寄發信用卡亦係依申請表所載
    申請人之住址寄送，自訴人應無不知之理。而被告為自訴人公司即德爾鈦實業有
    限公司之股東，持系爭信用卡消費合計四萬三千四百二十七元，第一期消費帳有
    交付七千元給自訴人，其餘款項分別於八十九年四月二十六日及二十七日向聯邦
    商業銀行台中分行繳納完畢，此為自訴人所自承，亦有聯邦商業銀行消費帳單明
    細查詢表影本一份及收款申請書影本二份附卷可按，自訴人在收受被告交付第一
    期消費款之七千元後，未見其有取回該信用卡或向聯邦商業銀行異議之舉措，均
    足徵被告應有經自訴人之授權申請及使用系爭信用卡，允無疑義。另被告於八十
    九年三月六日書立切結書一份，載明「本人甲○○自即日起對外停止使用德爾鈦
    實業有限公司乙○○之名義從事所有之業務接洽，爾後德爾鈦與本人無任何關連
    」等語，其上並未載有被告有冒用自訴人名義申請及使用信用卡等字語，且被告
    既為德爾鈦實業有限公司之股東，對照上開切結書內容，被告辯稱該切結書係為
    其退出德爾鈦實業有限公司所書立等語，應屬可採，該切結書尚難資為不利於被
    告認定之證據。
四、綜上所述，被告之所辯應可採信，此外復查無其他積極之證據足以證明被告有何
    自訴人所指之犯行，既不能證明被告犯罪，爰依法為無罪判決之諭知。
據上論斷，應依刑事訴訟法第三百四十三條、第三百零一條第一項，判決如主文。
中      華      民      國      八十九    年      七    月      十七    日
                                      臺灣台中地方法院刑事第七庭
                                          法  官  簡  源  希
右正本證明與原本無異。
如不服本判決，應於判決送達後十日內向本院提出上訴狀，上訴於臺灣高等法院臺中
分院( 須附繕本 )。
                                          書記官
中      華      民      國      八十九    年      七    月      十七    日


司法院資訊處製作；財團法人民間司法改革基金會備份。
